【裁判字號】    99,訴,1531
【裁判日期】    990831
【裁判案由】    槍砲彈藥刀械管制等
【裁判全文】
臺灣板橋地方法院刑事判決              99年度訴字第1531號
公  訴  人  臺灣板橋地方法院檢察署檢察官
被      告  丙○○
指定辯護人  謝維仁律師
上列被告因違反槍砲彈藥刀械管制條例等案件，經檢察官提起公
訴（98年度偵字第33791 號、99年度偵字第6086號）及移送併辦
（99年度偵字第16636、19928號），本院判決如下：
    主  文
丙○○共同犯傷害罪，處有期徒刑肆月；又犯非法寄藏可發射子
彈具殺傷力之槍枝罪，處有期徒刑壹年壹月，併科罰金新臺幣貳
萬元，罰金如易服勞役，以新臺幣貳仟元折算壹日，如附表編號
一、二所示應沒收之扣案物品，均沒收之。應執行有期徒刑壹年
月，併科罰金新臺幣貳萬元，罰金如易服勞役，以新臺幣貳仟
元折算壹日，如附表編號一、二所示應沒收之扣案物品，均沒收
之。
    事  實
一、丙○○原係吳麗娟（業經本院以98年度易字第1154號判決無
    罪，並經臺灣高等法院以98年度上易字第3075號判決上訴駁
    回確定）之男友，而吳麗娟與乙○○原係址設臺北縣板橋市
    ○○路643 號1 樓養生會館之同事，吳麗娟、乙○○兩人於
    民國97年6 月6 日在前開養生會館因細故發生口角爭執，詎
    丙○○自吳麗娟處得知此事後，竟自行夥同真實姓名不詳之
    成年男子數名，於同日20時許，陸續抵達前開養生會館，並
    基於傷害之犯意聯絡，分別徒手或持安全帽及椅子等物圍毆
    乙○○，致乙○○因而受有右上方頭髮拉扯傷、左額3 乘3
    公分瘀傷、左肘2 乘1 公分及1 乘1 公分擦傷、左前臂瘀傷
    、右肘1.5 乘0.2 公分擦傷、右前臂0.5 乘0.2 公分擦傷、
    右掌2 乘2 公分擦傷、左膝2 乘2.5 公分瘀傷、左小腿前方
    2 乘0.1 公分擦傷等傷害。嗣乙○○就前揭遭人傷害之犯罪
    事實對吳麗娟提出告訴，而於本院98年度易字第1154號案件
    （下稱本院前案）審理中，始查悉上情。案經乙○○告訴暨
    本院依職權移請臺灣板橋地方法院檢察署檢察官偵查後提起
    公訴及移送併辦。
二、丙○○明知真實姓名不詳自稱「周喚超」、綽號「阿超」之
    成年男子所持有如附表編號一所示可發射子彈具殺傷力之改
    造手槍1 支（下稱本案手槍）；如附表編號二所示具殺傷力
    之子彈7 顆（下稱本案子彈），均係槍砲彈藥刀械管制條例
    規定管制之違禁物，非經中央主管機關許可，不得非法寄藏
    ，竟仍基於非法寄藏可發射子彈具殺傷力之改造手槍及具殺
    傷力之子彈之犯意，於民國92年間某日，一併收受「周喚超
    」所交付之本案手槍及子彈而代為保管，並全部藏放在其臺
    北縣板橋市○○街144 巷10號4 樓住處樓上加蓋鐵皮屋房間
    內。嗣於99年2 月12日11時50分許，警方為偵辦連啟雄涉嫌
    違反槍砲彈藥刀械管制條例等案件，持本院搜索票前往臺北
    縣土城市○○街121 巷9 弄8 號4 樓進行搜索，因丙○○在
    場且同涉嫌違反毒品危害防制條例案件，經警將丙○○帶回
    臺北縣政府警察局三峽分局詢問製作筆錄，而丙○○即於有
    偵查犯罪職權之機關或人員知悉其另涉有非法寄藏本案手槍
    及子彈犯行前，主動向警員自首此部分犯行接受裁判，並於
    同日16時25分許，主動帶同警員前往其上開民治街住處房間
    取出本案手槍及子彈扣案。案經丙○○自首暨臺北縣政府警
    察局三峽分局移請臺灣板橋地方法院檢察署檢察官偵查後提
    起公訴。
    理  由
一、本案以下認定犯罪構成要件事實所引用之證據，檢察官、被
    告丙○○與指定辯護人均未曾就證據能力表示異議，而各該
    證據依刑事訴訟法規定，經核亦皆無不具證據能力之情事，
    故本院認均得作為認定被告有罪之依據，合先敘明。
二、認定犯罪構成要件事實所憑之證據及其認定之理由：
（一）就上揭犯罪事實欄一部分，業據被告丙○○於檢察官訊問
      及本院審理時均坦承不諱，核與證人即告訴人乙○○、證
      人林君立於本院前案審理時所為之證述均相符，並有國立
      臺灣大學醫學院附設醫院97年6 月6 日診斷證明書影本1
      紙、本院98年度易字第1154號刑事判決書、臺灣高等法院
      98年度上易字第3075號刑事判決書各1 份在卷可資佐證。
（二）就上揭犯罪事實欄二部分，亦據被告於警詢、檢察官訊問
      及本院審理時均坦承不諱，並有扣押筆錄暨扣押物品目錄
      表1 份及現場照片4 張附卷，與本案手槍及子彈扣案可資
      佐證。而本案手槍及子彈經送內政部警政署刑事警察局鑑
      定結果，就本案手槍部分，認係由仿WALTHER 廠PPK/S 型
      半自動手槍製造之槍枝，換裝土造金屬槍管而成之改造手
      槍（含彈匣壹個，槍枝管制編號0000000000號），雖欠缺
      保險鈕，惟不影響擊發功能，可供擊發適用子彈使用，認
      具殺傷力；就本案子彈部分，認係由金屬彈殼組合直徑7.
      9mm ±0.5mm 金屬彈頭而成之非制式子彈，經採樣2 顆試
      射，可擊發，認均具殺傷力等情，亦有該局99年3 月12日
      刑鑑字第0990024241號鑑定書1 份在卷可憑。
（三）綜上所述，已足認被告自白與事實相符。本案事證明確，
      其所為前揭犯行皆洵堪認定，應依法論科。
三、論罪科刑部分：
（一）核被告丙○○就前揭犯罪事實欄一所為，係犯刑法第277
      條第1 項之傷害罪。被告與真實姓名不詳之成年男子數名
      就該傷害犯行，彼此間有犯意聯絡與行為分擔，應論以共
      同正犯。又檢察官以99年度偵字第16636 、19928 號移送
      本院請求併辦之犯罪事實，經核與本案起訴書所載被告為
      傷害犯行之事實均相同，而本即皆為起訴效力所及，本院
      自得併予審究。
（二）按寄藏與持有，均係將物置於自己實力支配之下，僅寄藏
      必先有他人之持有行為，而後始為之受寄代藏而已，故寄
      藏之受人委託代為保管，其保管之本身，亦屬持有，不過
      ，此之持有係受寄之當然結果（最高法院74年台上字第34
      00號判例意旨參照），是法律若規定應就寄藏行為加以處
      罰時，即不應另就持有部分予以論罪。次按未經許可寄藏
      可發射子彈具殺傷力之槍枝、子彈，其寄藏期間經過係屬
      行為之繼續，而非狀態之繼續，亦即一經寄藏該槍彈，罪
      即成立，但其犯罪行為之完結須繼續至寄藏行為終了時為
      止。查被告自92年間某日起，即開始寄藏本案手槍及子彈
      ，迄至99年2 月12日始主動向警員自首，並帶同警員取出
      扣案，是被告就前揭犯罪事實欄二所為部分，自應依94年
      1 月28日修正施行後即現行槍砲彈藥刀械管制條例相關規
      定論處，並應逕予適用95年7 月1 日修正施行後即現行刑
      法相關條文，是核被告就前揭犯罪事實欄二所為，係犯槍
      砲彈藥刀械管制條例第8 條第4 項之非法寄藏可發射子彈
      具殺傷力之槍枝罪及同條例第12條第4 項之非法寄藏子彈
      罪。查證人即承辦警員楊富盛於本院審理時，已證稱：我
      們原本聲請搜索票的時候，線報是連啟雄，也只針對連啟
      雄所涉犯行執行搜索，原本不知道被告持有改造槍彈，應
      該是查獲被告持有毒品後，將其帶回分局詢問期間，被告
      主動告訴甲○○○○等情綦詳，並經本院核閱99年度聲搜
      字第608 號卷宗資料審認無訛（蓋檢舉人許○○僅具體指
      證連啟雄在臺北縣土城市○○街121 巷9 弄8 號4 樓非法
      持有槍彈，且所持者係黑色類似90手槍與貝瑞塔短槍，與
      本案手槍特徵亦有不同），復有被告99年2 月12日警詢筆
      錄在卷可參，足認被告係於有偵查犯罪權限之機關、人員
      尚無相當證據足以懷疑其涉有上揭非法寄藏或持有本案手
      槍及子彈犯行以前，即主動向臺北縣政府警察局三峽分局
      警員自首進而接受裁判，並旋主動帶同警員前往藏置地點
      起出其所持有全部之本案手槍及子彈扣案無訛，合於槍砲
      彈藥刀械管制條例第18條前段自首報繳之特別規定（最高
      法院82年度台上字第5384號、92年度台上字第422 號判決
      意旨參照），爰均依前揭槍砲彈藥刀械管制條例及刑法第
      66條但書規定，就所犯前揭非法寄藏可發射子彈具殺傷力
      之槍枝、非法寄藏子彈二罪皆減輕其刑至三分之二。再被
      告係以一受託寄藏行為，同時違犯非法寄藏可發射子彈具
      殺傷力之槍枝、非法寄藏子彈之二罪名，屬想像競合犯，
      應從一重之非法寄藏可發射子彈具殺傷力之槍枝罪處斷。
（三）再被告所犯前揭傷害罪及非法寄藏可發射子彈具殺傷力之
      槍枝罪二罪間，犯意各別，行為互殊，應予分論併罰。
（四）爰審酌被告刑案前科紀錄之素行狀況，有臺灣高等法院被
      告前案紀錄表在卷可參，兼衡其智識程度、各犯罪動機、
      手段、告訴人乙○○所受傷勢情形、寄藏本案手槍及子彈
      之數量、期間與所生危害程度，並於犯後尚知坦認全部犯
      行，惟尚未就傷害部分與告訴人達成和解賠償損害等一切
      情狀，分別量處如主文所示之刑，並就所處有期徒刑部分
      定其應執行之刑，且就宣告罰金刑部分，皆併予諭知如易
      服勞役之折算標準，以資懲儆。
（五）如附表編號一、二所示應沒收之扣案物品均係屬違禁物（
      其中附表編號二所示之子彈部分僅餘5 顆），應依刑法第
      38條第1 項第1 款規定，皆併予宣告沒收之。至其餘本案
      子彈則於內政部警政署刑事警察局鑑定時均經實際試射，
      因皆已擊發而不再具殺傷力，自不復具有違禁物性質，故
      就此部分爰不予諭知沒收；另被告等人為前揭傷害犯行所
      持用之安全帽、椅子等物均未扣案，經核前揭日常用品尚
      非屬違禁物或本院應義務沒收之物，且遍查卷內資料，復
      無積極證據足證前揭物品確屬被告或其他不明共犯所有之
      物，亦無法認定是否仍現實存在，故為免造成執行沒收困
      難，爰同不併予宣告沒收，末此敘明。
據上論斷，應依刑事訴訟法第299 條第1 項前段，槍砲彈藥刀械
管制條例第8 條第4 項、第12條第4 項、第18條第1 項前段，刑
法第11條前段、第28條、第277 條第1 項、第55條、第42條第3
項、第38條第1 項第1 款、第51條第5 款，刑法施行法第1 條之
1 ，判決如主文。
本案經檢察官馮君傑到庭執行職務。
中    華    民    國    99    年    8     月    31    日
                刑事第十七庭  審判長法  官  曾 正 耀
                                    法  官  林 鈺 琅
                                    法  官  張 兆 光
上列正本證明與原本無異。
如不服本判決，應於判決送達後10日內敘明上訴理由，向本院提
出上訴狀 (應附繕本) ，上訴於臺灣高等法院。其未敘述上訴理
由者，應於上訴期間屆滿後20日內向本院補提理由書「切勿逕送
上級法院」。
                                    書記官  曹 秋 冬
中    華    民    國    99    年    8     月    31    日
附錄本案論罪科刑法條：
刑法第277 條第1 項
傷害人之身體或健康者，處3 年以下有期徒刑、拘役或1 千元以
下罰金。
槍砲彈藥刀械管制條例第8 條
未經許可，製造、販賣或運輸鋼筆槍、瓦斯槍、麻醉槍、獵槍、
空氣槍或第4 條第1 項第1 款所定其他可發射金屬或子彈具有殺
傷力之各式槍砲者，處無期徒刑或5 年以上有期徒刑，併科新臺
幣1 千萬元以下罰金。
未經許可，轉讓、出租或出借前項所列槍枝者，處5 年以上有期
徒刑，併科新臺幣1 千萬元以下罰金。
意圖供自己或他人犯罪之用，而犯前2 項之罪者，處無期徒刑或
7 年以上有期徒刑，併科新臺幣1 千萬元以下罰金。
未經許可，持有、寄藏或意圖販賣而陳列第1 項所列槍枝者，處
3 年以上10年以下有期徒刑，併科新臺幣700 萬元以下罰金。
第1 項至第3 項之未遂犯罰之。
槍砲彈藥刀械管制條例第12條第4 項
未經許可，持有、寄藏或意圖販賣而陳列子彈者，處5 年以下有
期徒刑，併科新臺幣300 萬元以下罰金。
附表：
┌──┬────────────────┬───────────┐
│編號│扣案物品之名稱、數量            │應沒收之扣案物品數量  │
├──┼────────────────┼───────────┤
│一  │由仿WALTHER 廠PPK/S 型半自動手槍│壹支                  │
│    │製造之槍枝，換裝土造金屬槍管而成│                      │
│    │之改造手槍壹支（含彈匣壹個，槍枝│                      │
│    │管制編號0000000000號）          │                      │
├──┼────────────────┼───────────┤
│二  │由金屬彈殼組合直徑7.9mm ±0.5mm │伍顆（另貳顆業於鑑定時│
│    │金屬彈頭而成之非制式子彈柒顆    │經試射而已無殺傷力，故│
│    │                                │不再宣告沒收）        │
└──┴────────────────┴───────────┘

司法院資訊處製作；財團法人民間司法改革基金會備份。
